臺灣新北地方法院板橋簡易庭小額民事判決
110年度板小字第3242號
原      告  固德資產管理顧問股份有限公司

法定代理人  王吳貴妹
訴訟代理人  程鼎智  
被      告  牟晨睿  

上列當事人間請求給付電信費事件，本院於中華民國111年2月11
日言詞辯論終結，判決如下：
    主      文
被告應給付原告新臺幣肆萬柒仟捌佰伍拾伍元，及自民國一○八
年十二月二十八日起至清償日止，按年息百分之五計算之利息。
訴訟費用新臺幣壹仟元由被告負擔。
本判決得假執行。但被告如以新臺幣肆萬柒仟捌佰伍拾伍元為原
告預供擔保，得免為假執行。
    事實及理由
一、原告主張：被告前於民國105年9月26日向訴外人遠傳電信股
    份有限公司（下稱遠傳公司）申請租用門號0000000000、
&ZZZZ; &ZZZZ; 0000000000、0000000000號行動電話服務，惟被
                告尚積欠提
    前終止契約之補償款合計新臺幣（下同）47,855元未清償（
    下稱系爭違約金債權，起訴時原請求被告另給付電信費15,4
    54元，於110年12月21日撤回，被告當庭並未反對），迭催
    未理。遠傳公司復將系爭違約金債權讓與原告，爰依行動電
    話業務服務契約及債權讓與之法律關係請求被告給付上揭費
    用及自108年12月28日起算之法定遲延利息一節，業據提出
    遠傳電信行動電話服務申請書、電信費帳單、債權讓與證明
    書、雙掛號回執等件影本為證，被告到庭固不爭執上開三門
    號均為伊所親自申辦，惟就原告之請求另以：就系爭違約金
    債權，已與訴外人鴻遠公司以3,000元和解清償，遠傳公司
    自無從將上開債權讓與予原告云云置辯，是以本件所應審究
    者為：由被告所為舉證，是否足以證明：被告積欠遠傳公司
    之違約金債權業已清償完畢？
二、按「當事人主張有利於己之事實者，就其事實有舉證之責任
    。」，民事訴訟法第277條前段定有明文。又「原告於起訴
    原因已有相當之證明，而被告於抗辯事實並無確實證明方法
    ，僅以空言爭執者，當然認定其抗辯事實之非真正，而應為
    被告不利益之裁判。」（最高法院18年度上字第1679號判例
    意旨參照）、「請求履行債務之訴，原告就其所主張債權發
    生原因之事實，固有舉證之責任，若被告自認此項事實而主
    張該債權已因清償而消滅，則清償之事實，應由被告負舉證
    之責任，此觀民事訴訟法第277條之規定自明。」（最高法
    院18年度上字第1679號、28年上字第1920號判例意旨參照）
    。本件被告並不否認積欠系爭債務，惟抗辯：已清償本筆債
    務完畢，然為原告所否認，依舉證責任分配原則，被告應就
    此有利於己即「已清償系爭違約金債務完畢」之事實負舉證
    責任。經查：就系爭違約金債權係由訴外人遠傳公司直接讓
    與予原告，此有遠傳公司111年1月10日遠傳(發)字第111101
    00607號函文在卷可稽，是被告空言辯稱：就上開違約金債
    權伊已與訴外人鴻遠公司以3,000元和解清償云云，核與前
    開函文所載不符，被告復未能舉證以實其說，是被告徒執上
    情為由拒絕給付上開款項，洵無可採。
三、從而，原告依行動電話使用契約及債權讓與之法律關係，請
    求被告給付47,855元，及自108年12月28日起至清償日止，
    按年息5％計算之利息，即無不合，應予准許。
四、本件事證已臻明確，兩造其餘攻擊防禦方法及所提之證據，
    核與判決結果無影響，不另論述，併此敘明。
五、本件係關於請求金錢之給付，且其標的金額或價額在100,
    000元以下者之小額訴訟，應併依民事訴訟法第436條之19之
   規定，確定被告應負擔之訴訟費用額為如主文第2項所示金額
   ，及就被告敗訴部分依職權宣告假執行及被告得供相當擔保
   金額而免為假執行。
中　　華　　民　　國　　111 　年　　4 　　月　　13　　日
                  臺灣新北地方法院板橋簡易庭
                      法  官  李昭融

以上正本係照原本作成。
如不服本判決，應於收受送達後20日內以違背法令為理由向本庭
（新北市○○區○○路○段00巷0號）提出上訴狀並表明上訴理
由（應表明一、原判決違背法令及其具體內容；二、依訴訟資料
可認為原判決有違背法令之具體事實），如於本判決宣示後送達
前提起上訴者，應於判決送達後20日內補提上訴理由書（須附繕
本），未依上揭期間補提合法上訴理由者，法院得逕以裁定駁回
上訴。如委任律師提起上訴者，應一併繳納上訴審裁判費。
中　　華　　民　　國　　111 　年　　4 　　月　　13　　日
                      書記官  王昱平